【裁判字號】    92,中簡上,38
【裁判日期】    920408
【裁判案由】    竊盜
【裁判全文】
臺灣臺中地方法院刑事判決                        九十二年度中簡上字第三八號
    上  訴  人
    即  被  告  甲○○
右上訴人因贓物案件，不服本院台中簡易庭九十一年度中簡字第二一九０號中華民國
九十一年十二月十日第一審簡易判決（聲請案號：台灣台中地方法院檢察署九十一年
度偵字第二一七二０號），提起上訴，本院管轄之第二審合議庭判決如左：
    主  文
上訴駁回。
    事  實
一、甲○○於民國九十一年十月三十日九時許，在台中市○區○○路五段一一八號前
    住處（檢察官聲請簡易判決處刑書及原審判決均誤載為台中市○區○○街五六巷
    八號），明知丙○○持有之車牌號碼ＳＴＥ－八０七號輕機車，並無來源證件，
    係丙○○竊得之贓車（為廖婉君所有，於九十一年十月二十九日二十二時十五分
    許，在台中縣太平市○○路三七七巷失竊），竟仍予借用，並隨同丙○○前往台
    中市○區○○路附近某巷內取得該機車使用。嗣於九十一年十一月五日十九時五
    十分許，甲○○騎乘該機車，停放台中縣大里市○○路與中投公路便道旁空地，
    與他人在五公尺外喝酒聊天，適為巡邏警員查知該機車係廖婉君所失竊，且在附
    近拾得符合車鎖之鑰匙一支，遂登記甲○○等在場人之相關年籍資料後離去，甲
    ○○始於同日二十二時三十分許，偕同丙○○至台中縣警察局霧峰分局大里分駐
    所說明，而為警查悉上情（丙○○竊盜部分業經本院台中簡易庭同案判處有期徒
    刑五月）。
二、案經台中縣警察局霧峰分局報請台灣台中地方法院檢察署檢察官聲請簡易判決處
    刑。
    理  由
一、訊據上訴人即被告甲○○固坦承於右揭時地向丙○○借用車牌號碼ＳＴＥ－八０
    七號輕機車之事實，惟否認收受贓物犯行，辯稱伊向丙○○借用該機車時，曾問
    丙○○何人所有，丙○○告知為其夫妻所有，伊不知該機車係贓車云云；證人乙
    ○○亦證稱上訴人問丙○○機車何人所有，丙○○說他自己所有云云，以附和其
    說。然查該ＳＴＥ－八０七號輕機車為廖婉君所有，係丙○○於九十一年十月二
    十九日二十二時十五分許，在台中縣太平市○○路三七七巷所竊，屬於贓物等情
    ，業據被害人廖婉君於警訊及共同被告丙○○於警訊、偵查中供述綦詳，並有贓
    物認領收據、車輛失竊作業查獲認可資料各一份附卷可稽。而共同被告丙○○於
    警訊、偵查中已一再指陳上訴人向其借用該ＳＴＥ－八０七號輕機車時，曾告知
    該機車係其竊得，如出事自負責任等語，丙○○與上訴人並無怨隙，衡情當不致
    故意攀誣。參以上訴人向丙○○借用該ＳＴＥ－八０七號輕機車，迄未向丙○○
    拿取行車執照，且使用近一週，始為警查獲，證人即查獲警員徐文炳復證稱伊等
    於九十一年十一月五日十九時五十分許，在台中縣大里市○○路與中投公路便道
    旁發現ＳＴＥ－八０七號輕機車，經查證知係贓車，當時上訴人距該機車五公尺
    ，與他人喝酒聊天，伊等未打草驚蛇，前去與之聊天，並問如何來，上訴人未承
    認騎乘該機車，因不能證明何人使用該機車，故聯絡將該機車載回，且在現場採
    證，結果找到一把鑰匙，在場人亦未承認，伊等有稍微紀錄在場人姓名年籍，係
    最後要將該機車拖回分駐所時，才告訴在場人該機車為贓車等語，益徵上訴人向
    丙○○借用該機車時，即知該機車係丙○○所竊，屬於贓車，否則為何長時間向
    丙○○借用該機車，未曾向丙○○拿取行車執照，又不敢向警員承認持有該機車
    及鑰匙，顯見上訴人所辯及證人乙○○附和其說之供述，係飾卸及迴護之詞，均
    不足採，其犯行已堪認定。
二、核上訴人所為，係犯刑法第三百四十九條第一項之收受贓物罪，原審適用刑法第
    三百四十九條第一項、第四十一條第一項前段、罰金罰鍰提高標準條例第一條前
    段、第二條規定，判處上訴人有期徒刑四月，並諭知如易科罰金之折算標準，經
    核其認事用法皆無違誤，量刑亦屬妥適，上訴人否認收受贓物犯行提起上訴，為
    無理由，應予駁回。
據上論結，應依刑事訴訟法第四百五十五條之一第一項、第三項、第三百六十四條、
第三百六十八條，判決如主文。
本案經檢察官林弘政到庭執行職務。
中      華      民      國      九十二      年      四      月    八    日
                                  審判長法  官  張  智  雄
                                        法  官  陳  如  玲
                                        法  官  鍾  堯  航
右正本證明與原本無異。
本件不得上訴。
                                        書記官
中      華      民      國      九十二      年      四      月    八    日
附錄本案論罪科刑法條全文
刑法第三百四十九條第一項：
收受贓物者，處三年以下有期徒刑、拘役或五百元以下罰金。


司法院資訊處製作；財團法人民間司法改革基金會備份。
